

### **PERFIL**

Senior en Tecnología en la informática, con 11 años de experiencia en soporte técnico, actualmente consolidando los conocimientos adquiridos en los años de experiencia cursando la carrera de Ciberseguridad, con el fin de aplicar mis conocimientos para la seguridad de la información y protección de los activos de la empresa.

#### CONTACTO

TELÉFONO: +593987457596

LINKEDIN:

www.linkedin.com/in/ajiménez

CORREO ELECTRÓNICO:

idei91@icloud.com

## HABILIDADES/CONOCIMIENTOS

Senior - Windows/Linux

Junior - macOS

Senior - Help Desk

Senior - Customer Management

Senior - HTML/CSS/JAVASCRIPT

Junior - Python

Junior - Bash/Zsh

Junior - SQLServer

Senior - Lógica de Programación

Senior - Microsoft Office

Senior – Liderazgo

Autodidacta y aprendizaje rápido.

# ANGEL DAVID JIMÉMEZ GARZÓN

## **EDUCACIÓN**

## UNIVERSIDAD AGRARIA DEL ECUADOR

FEBRERO 2010 - 2011 INGEMIERIA EN COMPUTACION ABANDONADO

## TECNOLOGICO UNIVERSITARIO ESPIRITU SANTO

AGOSTO 2023 – EN CURSO TECNOLOGIA SUPERIOR EN CIBERSEGURIDAD

# **EXPERIENCIA LABORAL**

#### COMPUTERSERVICEEC S.A.S. - Soporte Técnico

FreeLancer desde el 2012

 Trabajo independiente donde he adquirido mis mayores conocimientos en Help Desk y aplicado mis conocimientos en gestión de clientes de mis trabajos con empleado dependiente.

# TELENEWS S.A. – Asesor de Call Center

Mayo 2023 – octubre 2023

 Atención de al cliente y soporte en campaña de XTRIM SAC-NAC

### SETEL S.A. XTRIM - Coordinador de Operaciones

Febrero 2015 – octubre 2020

- Gestión de órdenes de trabajo del área de cancelaciones
- Líder de proyecto, migraciones, procesos y generación de reporte.
- Líder de control de calidad.